# 集团转让专利摊销年限

提问人：cjzhangyong 时间：2012-11-28 21:36:03
集团公司A专利 摊销年限 10 年，已经摊销 4 年，现转让给子公司，子公司摊销年限是摊销年限-已经摊销年限吗？

回答人：chenyiwei
实务中为了操作方面，多数是这样处理的。但在每个期末资产负债表日，都应当根据当时的情况和可获取的信息对摊销年限进行复核，必要时进行会计估计变更。